【裁判字號】    92,交聲,1191
【裁判日期】    921031
【裁判案由】    違反道路交通管理處罰條例聲明異議
【裁判全文】
臺灣臺北地方法院交通事件裁定                  九十二年度交聲字第一一九一號
      原處分機關  交通部公路總局臺北區監理所
      受處分人    甲○○  男  .
右列受處分人因違反道路交通管理處罰條例案件，對於交通部公路總局臺北區監理所
中華民國九十二年七月二十八日所為之處分（原處分案號：北監自裁字裁四○－ＡＢ
Ｙ七○四三八四號），聲明異議，本院裁定如左：
    主    文
異議駁回。
    理    由
一、按汽車駕駛人駕駛執照吊扣期間駕車者，處新臺幣六千元以上一萬二千元以下罰
    鍰，並當場禁止其駕駛及扣留其車輛牌照，並吊銷其駕駛執照，道路交通管理處
    罰條例第二十一條第一項第七款、第四項定有明文。
二、本件異議人即受處分人甲○○於民國九十二年六月十五日二十三時五十五分許，
    在臺北市○○○路○段三三巷口駕駛車號三Ｅ－三九○○號自用小貨車，為臺北
    市政警察局交通大隊中山分隊執勤警員以駕駛執照吊扣期間駕駛汽車為由，依道
    路交通管理處罰條例第二十一條第一項第七款之規定，以北市警交大字第ＡＢＹ
    七○四三八四號通知單掣單舉發，並代為保管該車行車執照一枚，受處分人當場
    拒絕簽收該通知單，且未依規定自動繳納罰鍰，原處分機關乃依道路交通管理處
    罰條例第二十一條第一項第七款、同條第四項（處分書漏引第四項）之規定，於
    九十二年七月二十八日裁處受處分人罰鍰九千元，並吊銷其駕駛執照。
三、受處分人對於駕駛執照吊扣期間駕車之違規事實並不否認，惟其聲明異議意旨略
    以：(一)中山分局回覆說明車輛在夜間行駛未依規定使用燈光，警方為何不開單舉
    發？(二)中山分局回覆說明當時駕駛人未帶個人任何證明資料只用口述告知為何警
    方不帶回警局查明身份？(三)並未拒簽紅單云云。
四、經查：本件受處分人所領有之小型車普通駕駛執照，自民國九十一年七月九日起
    至九十二年十月八日止，為原處分機關吊扣，受處分人竟於駕駛執照吊扣期間之
    九十二年六月十五日二十三時五十五分許，在臺北市○○○路○段三三巷口駕駛
    車號三Ｅ－三九○○號自用小貨車，因未依規定使用燈光，於新生北路高架橋下
    停車場為警盤查，惟受處分人僅出示行車執照，而不欲告知其
    時執行盤查之臺北市政府警察局交通警察大隊中山分隊執勤警員林信洋告知如不
    出示證件或口述身份，將請受處分人返回警局協助查明身份，受處分人始將身分
    證字號告知警員，經警員先以掌上型電腦查詢，並當場詢問住址及出生年月日後
    再以駐地大型電腦查詢無誤後依法掣單舉發，惟掣單完成後受處分人拒絕簽名，
    警員即依違反道路交通管理事件統一裁罰基準及處理細則第十一條第一款：當場
    舉發者，被查獲之駕駛人或行為人為受處分人時，應將該通知單填記後交付該行
    為人簽名或蓋章收受之；拒絕簽章者，並記明其事由，而視為已收受之規定辦理
    等情，業經舉發本件違規之警員林信洋到庭證述明確（見本院九十二年十月十四
    日訊問筆錄），且有交通部公路總局臺北區監理所列印之汽車駕駛人螢幕列印報
    表、臺北市政府警察局交通警察大隊違規罰單入案系統駕駛人資料明細表、臺北
    市政府警察局舉發違反道路交通管理事件通知單影本、臺北市政府警察局中山分
    局九十二年七月一日北市警中分交字第○九二六三二八二○○○號函文附卷可稽
    ，本件違規事實，已甚明確。
五、受處分人雖以上揭情詞置辯，惟受處分是否另涉未於夜間依規定使用燈光之違規
    ，及警員是否將伊帶回警局盤查身分等節，均與本件違規事實無涉，至於受處分
    人辯稱伊並未拒簽罰單云云，查受處分人並未於舉發違反道路交通管理事件通知
    單移送聯「收受通知聯者簽章」欄簽名，此有該通知單附卷可稽，核與證人林信
    洋證稱：「他（受處分人）剛開始叫我不要開（罰單）或開輕一點，我問他要不
    要簽名，他說不要簽就走了」等情相符（見本院九十年十月十四日訊問筆錄），
    按交通警員舉發違反道路交通管理處罰條例所列之違規事實，本質上為行政處分
    ，係公務員基於職務上權力，依法就特定之具體事件所為具公法上效果之單方行
    政行為，基於公務員為公法上行為具有公信力之原則，該行政處分當可被推定為
    真正，其據以依法處分之事實認定亦推定為正確，是執勤警員本其維護交通秩序
    、安全職責所為之舉發，應受到合法、正確之推定。本件異議人並未舉證證明警
    員未要求伊簽收該通知單，僅空言辯稱伊並未拒簽云云，已非可信。況受處分人
    自始對於當場收受該通知單通知聯等情，並無爭執，則該舉發違反道路交通管理
    事件通知單已經合法送達於受處分人等情，殆無疑義，受處分人所辯，自非可採
    。
六、綜上所述，受處分人確有在駕駛執照吊扣期間駕駛汽車之違規行為，甚為明確，
    原處分機關依道路交通管理處罰條例第二十一條第一項第七款、第四項規定，裁
    處異議人罰鍰九千元並吊銷其駕駛執照，核無違誤，本件受處分人之異議為無理
    由，應予駁回。
據上論斷，應依道路交通案件處理辦法第十九條，裁定如主文。
中      華      民      國    九十二    年      十      月    三十一    日
                                    臺灣臺北地方法院交通法庭
                                        法  官  高偉文
右正本證明與原本無異。
如不服本裁定，應於裁定送達後五日內向本院提出抗告狀。
                                        書記官  張華瓊
中      華      民      國    九十二    年      十一      月     四     日


司法院資訊處製作；財團法人民間司法改革基金會備份。
